# 急急，求助如何理解超过其原持股比例而获得的新增股份

提问人：zj1114649914 时间：2022-09-21 21:46:01
如何理解首发问题 54 条中第 26 条关于股份支付中的“对于实际控制人/老股东超过其原持股比例而获得的新增股份，应属于股份支付”，以案例说明：
M公司现在股本 2000 万（A股东 1700 万，B股东 300 万），未分配利润 2000 万。假定每股公允价值等于净资产，每股 2 元。现在对M公司进行增资 2000 万（全部做实收资本）。
方案 2 ：假定A、B股东同时增资，但没有按照原持股比例增资，A股东增资 1800 万，B股东增资 200 万，那么股份支付确认多少？
观点一：增资后A股东股权比例=（1700+1800）/（2000+2000）=87.5%，超过增资前1700/2000=85%的比例为2.5%，就 2000 _2.5%=50_ 万股（2-1）=50万该部分确认股份支付。
观点二：B股东增资 200 万，若等比例增资，A股东按照原持股比例应增资200/15% _85%=1133_ 股， _A_ 股东实际增资 _1800_ 万股超过部分 _1800-1133=667_ 万股属于 _“_ 超过其原持股比例而获得的新增股份 _”_ 确认股份支付， _667_ （2-1）=667万。
观点三：认为控股股东少稀释部分应该作为股份支付，B股东增资后=（300+200）/（2000+2000）=12.5%，A股东增资后=（1700+1800）/（2000+2000）=87.5%按同样稀释比例A股东应该有的股权比例为：85% _12.5%/15%=70.83%_ ， _A_ 股东少稀释部分为 _87.5%-70.83%=16.67%_ 应该作为股份支付，即 _16.67%_ 4000=667万*（2-1）=667万。结果同观点二。
所以如何理解“超过其原持股比例而获得的新增股份”？
假如A股东进行增资 2000 万，B股东不增资，那么股份支付应该确认多少？
观点一：增资后A股东股权比例=（1700+2000）/（2000+2000）=92.5%，超过增资前1700/2000=85%的比例为7.5%，就 2000 _7.5%=150_ 万股（2-1）=150万该部分确认股份支付。
观点二：B增资 0 ，A股东同样比例增资也是 0 ，实际增资 2000 ，那么2000*（2-1）=2000万全部作为股份支付
观点三：按观点 3 ，则92.5%-85% _7.5%/15%=50%_ 4000 万=2000万

回答人：chenyiwei
情形 1 ： 2000 万股新增股份*（1800/2000-1700/2000）=100万股作为股份支付
情形 2 ： 2000 万股新增股份*（2000/2000-1700/2000）=300万股作为股份支付
情形 3 ：不考虑同时引入的C股东，原股东 200 万股新增股份*（190/200-1700/2000）=20万股作为股份支付。